

06 76 70 04 58

maximedroillard@gmail.com



Bordeaux



Linkedin Maxime Droillard

COMPÉTENCES

Algorithmique

Pack Office

TECHNIQUES

Python (pandas, seaborn, scikit-learn...) Système de gestion de base de données Analyse statistique Conduite de projet Calcul mécanique **Optimisation** PowerBI

COMPORTEMENTALES

Esprit critique (résolution de problème) Résolution des conflits Proactif Travail en équipe Appétence pour la technique

LINGUISTIQUES

Anglais: C1 Allemand: B1

Maxime DROILLARD

INGÉNIEUR DATA ANALYST

Ingénieur calcul depuis 9 ans dans le domaine du nucléaire. Mon appétence pour la résolution de problème m'a permis d'améliorer mes compétences d'ingénieur, ma capacité à travailler en équipe, faire face à un client et mes compétences en développement informatique.

J'ai choisi cette année de compléter mes compétences avec une formation longue en data analyst afin d'évoluer dans le domaine de la donnée.

EXPÉRIENCES PROFESSIONNELLES

2020-2023 • FRAMATOME Ingénieur référent

Ingénieur référent sur sujets techniques critiques : contraintes résiduelles de soudage, analyse statistique des résultats, high integrity component.

Management pilotage d'une équipe d'ingénieurs. Développement d'outils python dans le cadre d'analyse mécanique, de standardisation de production de calcul.

2014-2020

● FRAMATOME Ingénieur calcul

Ingénieur calcul mécanique pour des organes de robinetterie nucléaire. Modélisation par éléments finis de calcul élastoplastique en fatigue, rupture brutale avec des chargements mécaniques et thermiques. Développement d'outils en Python dans l'objectif de standardiser et résultats. d'analyser Gestion d'interface (client, fournisseurs, ON).



Développement d'outils Python pour simuler la variation de niveau d'eau dans un pressuriseur afin d'y appliquer des chargements thermiques. Présentation et formation aux futurs utilisateurs de l'outil.

FORMATIONS

2023

WILD CODE SCHOOL Data Analyst

Formation intensive de 5 mois - (équivalent Bac+3)

Extraction: Python, API, webscraping, Git

Nettoyage de donnée : Python

Gestion de base de donnée : mySQL, DBeaver, SQL Visualisation / BI : PowerBI, Matplolib, Seaborn

Machine Learning: Python, Scikit-learn, apprentissage supervisé,

Gestion de projet : Agile, Scrum

Projet: construction d'un dashboard pour le passage data driven d'une

entreprise

2009-2014 POLYTECH TOURS Ingénieur généraliste

Cycle préparatoire intégré aux Ecoles Polytech en Science de la matière. Diplôme d'ingénieur en Mécanique et Conception des Systèmes.

2015-2022 ORSYS Formation diplômante

Python, VBA, Gestion de projet, mode de ruines